【裁判字號】    89,易,2790
【裁判日期】    900108
【裁判案由】    賭博
【裁判全文】
臺灣臺南地方法院刑事判決                        八十九年度易字第二七九號
    公  訴  人  臺灣台南地方法院檢察署檢察官
    被      告  甲○○
                戊○○
                丁○○
                丙○○
                乙○○
右列被告因賭博等案件，經檢察官聲請簡易處刑（八十九年度營偵字第一一三七號)
，本院新營簡易庭認為不宜，簽移本院刑事普通庭，改依通常程序審理，本院判決如
左：
    主  文
甲○○共同以賭博為常業，處有期徒刑陸月，如易科罰金，以參佰元折算壹日。
戊○○共同以賭博為常業，處有期徒刑肆月，如易科罰金，以參佰元折算壹日。
丁○○、丙○○、乙○○均無罪。
扣案之如附表所示之電動賭博機具ＩＣ板共計陸塊均沒收。
    事  實
一、甲○○自民國（下同）八十九年一月六日起至八十九年三月初，在台南縣新營市
    ○○路一四三之一號經營「一番超市」，在上開公眾得出入之場所，擺設如附表
    所示之電動賭博機具共計六台與不特定人賭博財物，且同時於八十九年一月六日
    起以月薪新台幣（下同）二萬元之代價雇用戊○○，負責『一番超市』店內各項
    事務（包括在現場開分及兌換賭資之工作）。渠等二人於八十九年一月六日起至
    同年三月初止，共同基於賭博之犯意聯絡及行為分擔，在上開超市公眾得出入之
    場所，擺設電動賭博機具，利用如附表所示之電動賭博機具，與不特定人變相賭
    博財物，並均以之為常業。其賭博方法為：經戊○○開分後，參與賭博之人每次
    投入新台幣十元或十元以上之硬幣，以一元兌換一分之比例獲取基本分數後開始
    押注，若賭客未押中，則歸甲○○所有，若賭客押中則獲得一定比例之分數，並
    將其所獲得之分數，以一比一之比例向戊○○兌換現金。嗣於八十九年八月二十
    日二十二時四十分許，適有丁○○在該處打電動玩具時，為警當場扣得如附表所
    示之賭博性電動機具六台，始知悉上情。
二、案經台南縣警察局新營分局報告台灣台南地方法院檢察署檢察官偵查起訴。
    理  由
壹、被告甲○○、戊○○部分：
一、訊據被告戊○○及丁○○對右揭事實均坦承不諱，被告甲○○則固承認有前揭經
    營超市並擺設電動玩具之事實，惟矢口否認有兌換現金之情事，辯稱：伊所經營
    的店是純娛樂性質云云，惟查右揭事實，業據證人即同案共犯戊○○證述：伊是
    在八十九年一月開始在店裡工作該店於過年期間前後時，確實有兌換現金之情形
    ，伊只是被雇用而已，老闆怎麼說，伊就怎麼做等語明確在卷（參見本院八十九
    年十二月二十七日審理筆錄），此徵諸證人即同案被告丁○○於偵查中及本院審
    理中均供稱：過年期間，該店確實有兌換現金，過年之前伊認識的開分員不是現
    場的戊○○乙節互核相符，且被告甲○○亦自承該店在八十八年八月時即以有營
    利事業登記證，當時伊即是老闆，一直做到現在等語可知，被告甲○○辯稱該店
    從頭至尾均未兌換現金云云實不可採信，本件事證明確，被告三人之犯行均堪以
    認定，應予依法論科。
二、核被告甲○○、戊○○所為均係犯刑法第二百六十七條之常業賭博罪。被告甲○○與戊○○間，有犯意聯絡及行為分擔，均為共同正犯。爰審酌被告甲○○擺設
    賭博電動機具，易使人耽溺其中，助長賭風及犯後態度等一切情狀；被告戊○○
    在該場所擔任開分工作，易沾染賭博習氣及犯後態度良好，分別量處如主文所示
    之刑，並分別就甲○○及戊○○部分諭知易科罰金之折算標準。扣案之如附表所
    示電動賭博機具ＩＣ板共計六塊為當場賭博之機具，均應依刑法第二百六十六條
    第二項之規定宣告沒收。又扣案之甲○○所有現金五萬一千五百七十元，經查被
    告甲○○於八十九年三月後已將經營型態轉變為僅能以積分兌換獎品例如香菸、
    飲料等，已非屬刑法所禁止之賭博行為，自不應予以宣告沒收，併此敘明。
三、公訴意旨另以：被告甲○○及戊○○於八十八年八月起至八十九年一月五日，及
    八十九年三月底某日起至八月二十日止，均有共同為常業賭博行為，因認被告甲○○及戊○○涉有刑法第二百六十七條之常業賭博罪嫌。然查：按犯罪事實應依
    證據認定之，無證據不得推定其犯罪事實，刑事訴訟法第一百五十四條定有明文
    。經查證人即同案被告丁○○、丙○○於本院審理中均證述：該店開很久了，但
    電動是後來才擺設的，且伊在過年前後才有兌換現金，後來過完年不久，就改變
    經營型態為積分僅能兌換獎品等語，復參酌被告戊○○亦自承：伊是在八十九年
    一月六日起才受雇於該間超市的等語可知，被告戊○○及甲○○於前開期間，並
    未從事賭博行為，應堪採信。公訴人認此部分亦涉有常業賭博罪即有未合，此外
    復查無其他積極證據證明被告確有公訴人所指此部分之犯行，惟公訴意旨認此部
    分與前揭論罪科刑之常業賭博罪間有連續之裁判上一罪關係，爰不另為無罪之諭
    知。
貳、被告丁○○、丙○○、乙○○部分：
一、公訴意旨略以：被告丁○○及丙○○、乙○○三人於八十九年八月二十日二十二
    時四十分許，在位於台南縣新營市○○路一四三之一號「一番超市」中賭玩，且
    扣有三人賭資合計八百七十三元，因認被告三人涉有刑法第二百六十六條第一項
    前段普通賭博罪嫌。
二、本件公訴人認被告三人涉有前揭賭博犯行，係以現場查扣之電動玩具ＩＣ板陸塊
    為其論述之依據。訊據被告丁○○雖坦承有賭博之犯行，然該犯行是在八十九年
    一、二月間，因前開超市當時有兌換現金之故，被告乙○○及丙○○二人則堅決
    否認，均辯稱：渠等二人在八十九年八月二十日查獲時因該店並未有兌換現金之
    行為，且二人均是聽別人說電動玩具有以積分換取現金一事，但並不清楚該超市
    有無換現金等語。
三、按犯罪事實應依證據認定之，無證據不得推定其犯罪事實；又不能證明被告犯罪
    者，應諭知無罪之判決，刑事訴訟法第一百五十四條、第三百零一條第一項分別
    定有明文。
四、經查：打電動玩具以兌換獎品為電子遊戲場管理條例第十四條規定所允許之行為
    是於八十九年八月二十日二十二時四十分許，當場既未在賭抬上查獲有置放賭資
    之情形，此衡諸常情，一般經營電動賭博機具之商店均應備有現鈔五佰元、一千
    元之紙幣以供客人兌換積分，且有供累計之計分卡以提高賭博之輸贏機率並吸引
    客源，然本件查獲之前開超市經營人即被告甲○○所有現金五萬一千五百七十元
    均是硬幣，而非紙鈔，且亦未發現有計分卡，益徵前開被告三人於查獲當日，亦
    即公訴人所起訴部分，於該店已改變經營型態為兌換獎品後，參酌前開說明，該
    被告三人自無觸犯刑法第二百六十六條第一項之餘地。此外，復查無其他積極證
    據，足資證明被告三人於公訴範圍即查獲當日有賭博犯行，揆諸前揭法條及說明
    意旨，自應均為無罪之諭知。至扣案被告三人所有賭資共計八百七十三元，既非
    賭資，自不應沒收。
據上論斷，應依刑事訴訟法第四百五十二條、第二百九十九條第一項前段、第三百零
一條第一項，刑法第二十八條、刑法第二百六十七條、第二百六十六條第二項、第四
十一條，罰金罰鍰提高標準條例第一條前段、第二條，判決如主文。
本案經檢察官吳佳齡到庭執行職務
中    華    民    國      九十      年  一        月       八           日
                                  臺灣臺南地方法院刑事第三庭
                                          法  官  謝家宜
右正本證明與原本無異。
如不服本判決，應於判決送達後十日內，向本院提出上訴狀。
                                          書記官  魏芝雯
中    華    民    國      九十      年  一        月       八           日
附錄法條：
中華民國刑法第二百六十七條
 (常業賭博罪)
以賭博為常業者，處二年以下有期徒刑，得併科一千元以下罰金。
附表：
┌──┬───────────┬──────┐
│編次│   品            名   │    數量    │
├──┼───────────┼──────┤
│一  │   賭博電玩航空母艦   │    貳台    │
├──┼───────────┼──────┤
│二  │   賭博電玩豹王       │    壹台    │
├──┼───────────┼──────┤
│三  │   賭博電玩龍二十一   │    壹台    │
├──┼───────────┼──────┤
│四  │   賭博電玩豹         │    壹台    │
├──┼───────────┼──────┤
│五  │   賭博電玩豹II       │    壹台    │
├──┼───────────┼──────┤
│六  │   賭博電玩ＩＣ板     │    陸塊    │
└──┴───────────┴──────┘


司法院資訊處製作；財團法人民間司法改革基金會備份。
